臺灣新竹地方法院刑事判決
110年度交易字第284號
公  訴  人  臺灣新竹地方檢察署檢察官
被      告  黃彥鈞


上列被告因公共危險案件，經檢察官提起公訴（110年度偵字第3398號），本院判決如下：                    
    主    文
黃彥鈞駕駛動力交通工具而吐氣所含酒精濃度達每公升零點二五
毫克以上，累犯，處有期徒刑陸月，如易科罰金，以新臺幣壹仟
元折算壹日。
    犯罪事實
一、黃彥鈞於民國110年3月9日11、12時許起，在新竹縣芎林鄉
    新鳳村某工寮內飲用啤酒，至同日13時餘飲畢後，其吐氣所
    含酒精濃度已達每公升0.25毫克以上，竟仍基於飲酒後駕駛
    動力交通工具之犯意，於同日將近14時許，駕駛車牌號碼00
    0-0000號自用小客車上路，嗣旋即於同日14時許，在駕車行
    經新竹縣○○鄉○○村○○○0鄰00號附近時，因酒後操控車輛不當
    而自撞路旁。經警方據報到場處理，於同日14時15分許，對
    其施以酒精濃度測試，測得其吐氣所含酒精濃度達每公升0.
    56毫克，而查獲上情。
二、案經新竹縣政府警察局橫山分局報告臺灣新竹地方檢察署檢
    察官偵查起訴。
    理    由
一、證據能力：
　　按被告以外之人於審判外之陳述，雖不符刑事訴訟法第159
    條之1至第159條之4之規定，而經當事人於審判程序同意作
    為證據，法院審酌該言詞陳述或書面陳述作成時之情況，認
    為適當者，亦得為證據；當事人、代理人或辯護人於法院調
    查證據時，知有第159條第1項不得為證據之情形，而未於言
    詞辯論終結前聲明異議者，視為有前項之同意，刑事訴訟法
    第159條之5定有明文。其立法意旨在於傳聞證據未經當事人
    之反對詰問予以核實，原則上先予排除。惟若當事人已放棄
    反對詰問權，於審判程序中表明同意該等傳聞證據可作為證
    據；或於言詞辯論終結前未聲明異議，基於尊重當事人對傳
    聞證據之處分權，及證據資料愈豐富，愈有助於真實發見之
    理念，且強化言詞辯論主義，使訴訟程序得以順暢進行，上
    開傳聞證據亦均具有證據能力。查本判決以下所引用具傳聞
    性質之證據資料，經本院於審判期日依法踐行調查證據程序
    ，檢察官、被告黃彥鈞於本院審判程序同意作為證據，並經
    本院依法踐行調查證據程序，檢察官、被告就前開證據之證
    據能力均未爭執，於言詞辯論終結前亦未聲明異議，本院審
    酌前開證據資料作成或取得之狀況，並無違法取證或其他瑕
    疵，亦無顯不可信之情況，且與待證事實具有關連性，故認
    為適當而得作為證據，揆諸上開規定，應具有證據能力。
二、認定犯罪事實所憑之證據及理由：
　　上揭犯罪事實，業據被告於警詢、偵查中及本院審理時均坦
    承不諱（見偵卷第8-9頁、第38頁、第47頁、本院卷第62-63
    頁、第67頁），且有警員職務報告（見偵卷第7頁）、新竹
    縣政府警察局橫山分局芎林分駐所當事人酒精測定紀錄表（
    見偵卷第11頁）、財團法人台灣商品檢測驗證中心呼氣酒精
    測試器檢定合格證書（見偵卷第25頁）、道路交通事故調查
    報告表(一)、(二)、道路交通事故現場圖及道路交通事故照
    片（見偵卷第15-24頁）、新竹縣政府警察局舉發違反道路
    交通管理事件通知單影本（見偵卷第26頁）、車輛詳細資料
    報表（見偵卷第29頁）附卷可稽，足認被告之自白與事實相
    符，堪以採信。是本案事證明確，被告犯行洵堪認定，應依
    法論科。
三、論罪科刑：
　　核被告所為，係犯刑法第185條之3第1項第1款駕駛動力交通
    工具而吐氣所含酒精濃度達每公升零點二五毫克以上之罪。
    又被告前因酒後駕車公共危險案件，經本院以108年度竹交
    簡字第165號判處有期徒刑4月確定，於108年7月30日易科罰
    金執行完畢乙情，有臺灣高等法院被告前案紀錄表在卷可憑
    ，其於受徒刑之執行完畢後，5年以內故意再犯本案有期徒
    刑以上之罪，為累犯，依司法院大法官釋字第775號解釋意
    旨，本院衡酌被告於該構成累犯之前罪執行完畢後，卻未能
    自我控管，再犯相同罪名之本案，顯見其漠視法紀，未因前
    罪之執行產生警惕作用，足認其具有特別惡性，對刑罰之反
    應力薄弱，且本案適用累犯規定予以加重其刑，並無其所受
    刑罰超過所應負擔罪責而致其人身自由因此遭受過苛之侵害
    情事，故認應依刑法第47條第1項之規定，加重其刑。爰以
    行為人之責任為基礎，審酌被告除上述構成累犯之前罪外，
    另曾於98年、103年、106年間，3次犯酒後駕車公共危險罪
    ，經本院先後以98年度竹北交簡字第699號判處罰金新臺幣5
    萬元確定、103年度竹交簡字第1228號判處有期徒刑3月確定
    、106年度竹北交簡字第725號判處有期徒刑4月確定，有臺
    灣高等法院被告前案紀錄表在卷可參，被告本案已係第5次
    犯酒後駕車公共危險罪，顯見其不知悔改，嚴重缺乏尊重其
    他用路人生命、身體、財產安全之觀念，當不宜輕縱，並衡
    以本件被告酒後吐氣所含酒精濃度達每公升0.56毫克，超出
    法定要件濃度甚多，仍駕駛自用小客車上路，並自撞路旁而
    肇事，對交通安全所生之危險程度甚高，所幸並未造成他人
    傷亡，另考量被告犯後坦承犯行，態度尚稱良好，暨其自述
    學歷為國中畢業之智識程度、在工地工作、與父親同住、家
    庭經濟狀況不佳之生活狀況（參本院卷第67頁）等一切情狀
    ，量處如主文所示之刑，並諭知易科罰金之折算標準，以示
    懲儆。
據上論斷，應依刑事訴訟法第299條第1項前段，判決如主文。
本案經檢察官陳榮林提起公訴，檢察官陳中順到庭執行職務。
中　　華　　民　　國　　110 　年　　8 　　月　　23　　日
                  刑事第八庭  法  官  廖素琪
以上正本證明與原本無異。
如不服本判決應於收受本判決後20日內向本院提出上訴書狀，上
訴書狀應敘述具體理由。上訴書狀未敘述上訴理由者，應於上訴
期間屆滿後20日內補提理由書狀於本院(均須按他造當事人之人
數附繕本 )「切勿逕送上級法院」。 
中　　華　　民　　國　　110 　年　　8 　　月　　23　　日
                              書記官  田宜芳
附錄論罪科刑法條：
中華民國刑法第185條之3第1項
駕駛動力交通工具而有下列情形之一者，處2年以下有期徒刑，
得併科20萬元以下罰金：
一、吐氣所含酒精濃度達每公升零點二五毫克或血液中酒精濃度
    達百分之零點零五以上。
二、有前款以外之其他情事足認服用酒類或其他相類之物，致不
    能安全駕駛。
三、服用毒品、麻醉藥品或其他相類之物，致不能安全駕駛。